【裁判字號】    97,訴,1523
【裁判日期】    971217
【裁判案由】    違反毒品危害防制條例
【裁判全文】
臺灣屏東地方法院刑事判決              97年度訴字第1523號
公  訴  人  臺灣屏東地方法院檢察署檢察官
被      告  甲○○
上列被告因違反毒品危害防制條例案件，經檢察官提起公訴（97
年度毒偵字第2138號），嗣被告於本院準備程序進行中先就被訴
事實為有罪之陳述，本院告知被告簡式審判程序之旨，並聽取當
事人之意見後，裁定改由受命法官獨任依簡式審判程序審理，本
院判決如下：
    主  文
甲○○施用第一級毒品，累犯，處有期徒刑壹年肆月。
    事  實
一、甲○○前於民國92、93年間，因施用毒品案件，經本院裁定
    送觀察勒戒2 次，分別於92年4 月10日、93年2 月26日因無
    繼續施用傾向釋放出所，並分別由臺灣屏東地方法院檢察署
    檢察官以92年度毒偵字第491 號、93年度毒偵字第26號為不
    起訴處分確定；另於95年間因施用毒品案件，經本院以95年
    度訴字第190 號判決判處應執行有期徒刑1 年6 月確定；復
    又因竊盜案件，經本院以95年度簡字第831 號判決判處有期
    徒刑3 月確定；嗣又因施用毒品案件，再經本院以95年度訴
    字第581 號判決判處有期徒刑1 年5 月確定，上開數刑，再
    經本院以96年度聲減字第910 號裁定各減為徒刑之二分之一
    ，並定其應執行刑為1 年6 月，而於97年2 月8 日縮刑期滿
    ，隔日出監。詎仍未戒除吸食毒品之惡習，復基於施用第一
    級毒品海洛因之犯意，於97年7 月29日18時許，在其屏東市
    ○○里○○路401 巷27號住處附近巷內，以注射針筒摻水注
    射之方式，施用第一級毒品海洛因1 次。嗣為警於同年8 月
    1 日15時40分許，在屏東縣內埔鄉○○村○○路前，見其行
    跡可疑攔查，並查得其有多起毒品前科後，徵得其同意後採
    尿送驗，結果呈嗎啡、可待因陽性反應，始悉上情。
二、案經屏東縣警察局內埔分局報請臺灣屏東地方法院檢察署檢
    察官偵查起訴。
    理  由
壹、程序部份
一、按除被告所犯為死刑、無期徒刑、最輕本刑為3 年以上有期
    徒刑之罪或高等法院管轄第一審案件者外，於法院行準備程
    序進行中，被告先就被訴事實為有罪之陳述時，審判長得告
    知被告簡式審判程序之旨，並聽取當事人、代理人、辯護人
    及輔佐人之意見後，裁定進行簡式審判程序；且受命法官行
    準備程序，與法院或審判長有同一之權限；又簡式審判程序
    之證據調查，不受刑事訴訟法第159 條第1 項、第161 條之
    2 、第161 條之3 、第163 條之1 及第164 條至第170 條規
    定之限制，刑事訴訟法第273 條之1 第1 項、第279 條第2
    項前段、第273 條之2 分別定有明文。被告所為係犯死刑、
    無期徒刑、最輕本刑為3 年以上有期徒刑以外之罪，其於準
    備程序中就被訴事實為有罪之陳述，經受命法官告知簡式審
    判程序之旨，並聽取公訴人、被告之意見後，本院合議庭認
    為適宜由受命法官獨任進行簡式審判程序，依刑事訴訟法第
    273 條之1 第1 項規定，裁定由受命法官獨任進行簡式審判
    程序，合先敘明。
貳、實體部分
一、訊據被告甲○○對於上揭犯罪事實均坦承不諱，復查：
（一）經警於查獲被告當日所採之尿液送驗結果，係呈嗎啡陽性
      反應，此有屏東縣警察局內埔分局真實姓名對照表、台灣
      檢驗科技股份有限公司97年8 月19日編號KＺ000000000000
      號濫用藥物尿液檢驗報告各1 份在卷可稽。
（二）再查被告前於92、93年間，因施用毒品案件，經本院裁定
      送觀察勒戒2 次，分別於92年4 月10日、93年2 月26日因
      無繼續施用傾向釋放出所，並分別由臺灣屏東地方法院檢
      察署檢察官以92年度毒偵字第491 號、93年度毒偵字第26
      號為不起訴處分確定之事實，有臺灣高等法院被告全國前
      案紀錄表1 份在卷可按。是被告於觀察勒戒釋放後5 年內
      再犯施用毒品之罪甚明。
（三）綜上所述，被告前曾犯施用毒品，且於觀察、勒戒執行完
      畢釋放後，5 年內再犯本件施用毒品，事證應屬明確，其
      犯行應堪認定。
二、查海洛因屬毒品危害防制條例第2 條第2 項第1 款所規定之
    第一級毒品，核被告所為，係犯毒品危害防制條例第10條第
    1 項施用第一級毒品罪。被告持有毒品，復進而施用，其持
    有毒品之低度行為，為施用毒品之高度行為所吸收，不另論
    罪。被告前於95年間因施用毒品案件，經本院以95年度訴字
    第190 號判決判處應執行有期徒刑1 年6 月確定；復又因竊
    盜案件，經本院以95年度簡字第831 號判決判處有期徒刑3
    月確定；嗣又因施用毒品案件，再經本院以95年度訴字第58
    1 號判決判處有期徒刑1 年5 月確定，上開數刑，再經本院
    以96年度聲減字第910 號裁定各減為徒刑之二分之一，並定
    其應執行刑為1 年6 月，而於97年2 月8 日縮刑期滿，隔日
    出監一情，有臺灣高等法院被告全國前案紀錄表1 份在卷可
    憑，於5 年內故意再犯有期徒刑以上之本件，應依刑法第47
    條第1 項規定，論以累犯，並依法加重其刑。爰審酌被告雖
    於犯後即能坦承犯行，而其施用毒品行為於本質上係屬自我
    戕害行為，反社會性之程度應屬較低；惟施用毒品，不僅足
    以戕害其個人身心，且極易滋生其他犯罪，惡化治安甚重，
    嚴重損及公益，且被告前經觀察勒戒之處遇助其戒除毒品，
    竟再為本件施用毒品犯行，顯見其不思悔改，自制力亦顯不
    佳，以及斟酌其先前已有多起因施用毒品經法院判刑之記錄
    等一切情狀，酌情量處如主文所示之刑。
據上論斷，應依刑事訴訟法第273 條之1 第1 項、第299 條第1
項前段，毒品危害防制條例第10條第1 項，刑法第11條前段、第
47條第1 項，判決如主文。
本件經檢察官陳鼎文到庭執行職務。
中    華    民    國    97    年    12    月    17    日
                  刑事第一庭    法  官  羅培毓
以上正本證明與原本無異。
如不服本判決應於收受本判決送達後十日內向本院提出上訴書狀
，其未敘述上訴理由者，並得於提起上訴後十日內向本院補提理
由書狀（均須按他造當事人之人數附繕本）「切勿逕送上級法院
」
中    華    民    國    97    年    12    月    17    日
                               書記官  呂坤宗
附錄本判決論罪科刑法條：
毒品危害防制條例第10條第1項
施用第一級毒品者，處六月以上五年以下有期徒刑。


司法院資訊處製作；財團法人民間司法改革基金會備份。
